【裁判字號】    95,上易,730
【裁判日期】    950530
【裁判案由】    竊盜
【裁判全文】
臺灣高等法院刑事判決                 95年度上易字第730號
上  訴  人  臺灣板橋地方法院檢察署檢察官
上  訴  人
即  被  告  丙○○
上  訴  人
即  被  告  乙○○
上  訴  人
即  被  告  丁○○
前列二人共同
選任辯護人  翁顯杰律師
被      告  甲○○
上列上訴人因被告竊盜案件，不服臺灣板橋地方法院94年度易字
第1773號，中華民國95年2月3日第一審判決（起訴案號：臺灣板
橋地方法院檢察署94年度偵字第19446號），提起上訴，本院判
決如下：
    主  文
上訴駁回。
乙○○、丁○○均緩刑參年。
    事實及理由
一、本案經本院審理結果，認第一審以上訴人即被告丙○○、乙○○、丁○○及被告甲○○等犯刑法第321條第1項第4款之
    結夥三人以上竊盜罪，各判處有期徒刑6月，並諭知易科罰
    金折算之標準為300元折算一日，認事用法及量刑均無不當
    ，應予維持，並引用第一審判決書記載之事實、證據及理由
    （如附件）。
二、
  (一)公訴人上訴意旨略以：被告丙○○、乙○○、甲○○、丁○○等4人均不知珍惜，僅為貪圖私利，從事宵小行徑，毫不
    尊重他人財產權，原審量刑過輕，且丙○○、乙○○、丁○○等人任意提起上訴，浪費司法資源。
  (二)被告丙○○、乙○○、丁○○上訴意旨亦指摘原審量刑過重
    云云。
三、本院經查：原審於量刑時均已審酌被告丙○○、乙○○、甲○○、丁○○盜取受僱公司所有電纜線之犯罪動機，僅為貪
    圖私利，而為本件竊盜犯行，及被告等4人之素行非惡，犯
    罪手段尚屬平和，所竊取之電纜線業已發還被害人保管，此
    有贓物領據一紙附卷可稽，所生損害已有所減輕，與犯罪後
    均坦承犯行，態度尚佳等一切情狀，核其認事用法均無不合
    ，量刑亦屢屬妥適，況且於本院審理中，被告丙○○、乙○○、甲○○、丁○○等人均與被害人公司達成和解，被害人
    並表示不願追究等語，亦有和解書在卷可稽（本院卷第31、
    33、34、52頁），益瞞被告等犯後知所悔悟，再者，上訴權
    為法律被告之固有權限，被告提起上訴，乃其正當權利之行
    使，尚難即謂被告等浪費司法資源，犯後態度不佳，公訴人
    及被告丙○○、乙○○、丁○○提起上訴，均為無理由，應
    予駁回。
四、查被告乙○○、丁○○均前未曾受有期徒刑以上刑之宣告，
    此有本院被告全國前案紀錄表在卷可憑，而被告現已與被害
    人達成和解，已如上述渠2人經此偵審程序，當知警惕，信
    無再犯之虞，本院因認對被告所宣告之刑，以暫不執行為適
    當，併宣告緩刑參年，以啟自新，另被告丙○○前於79年間
    因業務過失傷害案件，經法院判處有期徒刑8月，減刑為有
    期徒刑4月，復再於82年間犯偽造文書案件，經法院判處有
    期徒刑6月，另被告甲○○於94年9月間因違反毒品危害防制
    條例案件，於94年12月27日經臺灣桃園地方法院判處有期徒
    刑3月，於95年2月6日確定，各有渠等之本院被告前案紀錄
    表在卷可按，是被告丙○○、甲○○2人又犯本件竊盜犯行
    ，本院認為被告丙○○、甲○○2人均不宜宣告緩刑，附此
    敘明。
據上論結，應依刑事訴訟法第373條、第368條，刑法第74條第1
款，判決如主文。
本案經檢察官呂文忠到庭執行職務。
中    華    民    國    95    年    5    月    30    日
                  刑事第十九庭  審判長法  官  宋  祺
                                      法  官  陳憲裕
                                      法  官  蔡明宏
以上正本證明與原本無異。
不得上訴。
                                      書記官  陳建邦
中    華    民    國    95    年    5    月    30    日


司法院資訊處製作；財團法人民間司法改革基金會備份。
